sk-SK: Nábytok > Regály > Nástenné policové diely: Rohové nástenné policové diely; Nástenné policové diely; Rebríkové nástenné policové diely; Modulárne nástenné policové diely; Obrazové nástenné police a lišty; Regálové nástenné policové diely
es: Mobiliario > Estanterías > Estantes y estanterías: Estantes y estanterías de pared de esquina; Estantes y estanterías de pared flotantes; Estantes y estanterías de pared tipo escalera; Estantes y estanterías de pared modulares; Repisas y estantes de pared para cuadros; Estantes y estanterías de pared abiertas
pt-BR: Móveis > Estantes > Prateleiras: Prateleiras de canto; Prateleiras flutuantes; Prateleiras tipo escada; Prateleiras modulares; Prateleiras e canaletas para quadros; Prateleiras tipo rack
hu: Bútor > Polcok > Fali polcok és párkányok: Sarokfalpolcok és párkányok; Lebegő falpolcok és párkányok; Létrás falpolcok és párkányok; Moduláris falpolcok és párkányok; Képtartó fali polcok és peremek; Állványfalpolcok és párkányok
da: Møbler > Hylder > Væghylder og smalle hylder: Væghylder og smalle hylder – Hjørne; Væghylder og smalle hylder – Væghængte; Væghylder og smalle hylder – Stige; Væghylder og smalle hylder – Modulære; Gallerihylder og -lister til væg; Væghylder og smalle hylder – Reol
bg-BG: Мебели > Рафтове > Стенни рафтове и первази: Ъглови стенни рафтове и первази; Плаващи стенни рафтове и первази; Стълбовидни стенни рафтове и первази; Модулни стенни рафтове и первази; Стенни рафтове и первази за картини; Стенни етажерки и первази
cs: Nábytek > Police > Nástěnné poličky a římsy: Rohové nástěnné poličky a římsy; Nástěnné poličky a římsy pro skrytou montáž; Žebříkové nástěnné poličky a římsy; Modulární nástěnné poličky a římsy; Nástěnné police a lišty na obrazy; Regálové nástěnné poličky a římsy
hr-HR: Namještaj > Police > Zidne police i letve: Kutne zidne police i letve; Zidne police i letve sa skrivenim nosačima; Zidne police i letve u stilu ljestvi; Modularne zidne police i letve; Zidne police i letve za slike; Zidne stalaže i letve
de: Möbel > Regalsysteme > Wandregale & Simse: Eck-Wandregale und -Simse; Schwebende Wandregale und Simse; Leiter-Wandregale und -Simse; Modulare Wandregale und -Simse; Bilderleisten & Wandregale; Rack-Wandregale und -Simse
fr: Meubles > Étagères > Étagères murales et corniches: Étagères murales et corniches d’angle; Étagères murales et corniches flottantes; Étagères murales et corniches à échelle; Étagères murales et corniches modulaires; Étagères murales et rebords pour cadres; Étagères murales et corniches à casier
pt-PT: Mobiliário > Prateleiras > Prateleiras de parede e apoios: Prateleiras e apoios de parede de canto; Prateleiras e apoios de parede flutuantes; Prateleiras e apoios de parede em escada; Prateleiras e apoios de parede modulares; Prateleiras e rebordos de parede para quadros; Prateleiras de parede e apoios em estante
lt-LT: Baldai > Lentynos > Sieninės lentynos ir atbrailos: Kampinės sieninės lentynos ir atbrailos; Pakabinamos sieninės lentynos ir atbrailos; Kopėčių tipo sieninės lentynos ir atbrailos; Modulinės sieninės lentynos ir atbrailos; Paveikslų lentynos ir atbrailos; Etažerių tipo lentynos ir atbrailos
en: Furniture > Shelving > Wall Shelves & Ledges: Corner Wall Shelves & Ledges; Floating Wall Shelves & Ledges; Ladder Wall Shelves & Ledges; Modular Wall Shelves & Ledges; Picture Ledge Wall Shelves & Ledges; Rack Wall Shelves & Ledges
zh-TW: 家具 > 收納層架 > 壁板層架: 角落壁板層架; 懸浮式壁板層架; 壁板層架梯; 模組壁板層架; 畫框壁架與層架; 層架式壁板層架
sv: Möbler > Hyllanordningar > Vägghyllor och fönsterbrädor: Hörnvägghyllor och avsatser; Flytande vägghyllor och avsatser; Stegvägghyllor och avsatser; Modulära vägghyllor och avsatser; Tavelhyllor och lister; Rackvägghyllor och avsatser
nb: Møbler > Hyller > Vegghyller: Hjørnevegghyller; Flytende vegghyller; Stigevegghyller; Modulære vegghyller; Bildelister og vegghyller; Stativvegghyller
vi: Đồ gỗ > Giá > Giá treo tường: Giá treo tường đặt góc; Giá treo tường không chân; Giá treo tường dạng bậc thang; Giá treo tường xếp chồng; Kệ và gờ treo tường trưng bày tranh ảnh; Giá tường
fi: Huonekalut > Hyllyt > Seinähyllyt ja tauluhyllyt: Nurkkaseinähyllyt; Kelluvat seinähyllyt; Tikasseinähyllyt; Modulaariset seinähyllyt; Tauluhyllyt ja -reunukset; Telineseinähyllyt
zh-CN: 家具 > 搁架 > 墙壁搁板/墙壁架: 转角墙壁搁板/墙壁架; 悬浮墙壁搁板/墙壁架; 梯式墙壁搁板/墙壁架; 模块化墙壁搁板/墙壁架; 画框壁架与搁板; 架式墙壁搁板/墙壁架
ru: Мебель > Стеллажи и полки > Настенные полки: Угловые настенные полки; Настенные полки со скрытым креплением; Настенные полки-лестницы; Модульные настенные полки; Узкие настенные полки для картин; Каркасные настенные полки
th: เฟอร์นิเจอร์ > ชั้น > ชั้นและหิ้งติดผนัง: ชั้นและหิ้งติดผนังแบบเข้ามุม; ชั้นและหิ้งติดผนังแบบลอย; ชั้นและหิ้งติดผนังแบบบันได; ชั้นและหิ้งติดผนังแบบโมดูลาร์; ชั้นและขอบวางรูปภาพติดผนัง; ชั้นและหิ้งติดผนังแบบชั้นวางของ
ro-RO: Mobilier > Rafturi > Rafturi de perete și polițe: Rafturi de perete și polițe de colț; Rafturi de perete și polițe montate pe perete; Rafturi de perete și polițe tip scară; Rafturi de perete și polițe modulare; Rafturi și polițe pentru tablouri; Rafturi de perete și polițe metalice
nl: Meubelen > Planken > Muurplanken en -richels: Hoekmuurplanken en -richels; Zwevende muurplanken en -richels; Laddermuurplanken en -richels; Modulaire muurplanken en -richels; Schilderijplanken en -lijsten; Rekmuurplanken en -richels
el: Έπιπλα > Ράφια > Επιτοίχια ράφια & γείσα: Γωνιακά επιτοίχια ράφια & γείσα; Επιτοίχια ράφια & γείσα με αιώρηση; Επιτοίχια ράφια & γείσα τύπου σκάλας; Αρθρωτά επιτοίχια ράφια & γείσα; Επιτοίχια ράφια και προεξοχές για κάδρα; Ραφιέρες επιτοίχιων ραφιών & γείσων
pl: Meble > Półki i regały > Półki ścienne: Narożne półki ścienne; Wiszące półki ścienne; Drabinkowe półki ścienne; Modułowe półki ścienne; Półki ścienne i listwy na obrazy; Regałowe półki ścienne
ja: 家具 > 棚・シェルフ > ウォールシェルフ: コーナーウォールシェルフ; フローティングウォールシェルフ; ラダーウォールシェルフ; モジュラーウォールシェルフ; ピクチャーレッジ・ウォールシェルフ; ラックウォールシェルフ
sl-SI: Pohištvo > Police > Stenske police in poličniki: Kotne stenske police in poličniki; Viseče stenske police in poličniki; Stenske police in poličniki z lestvijo; Modularne stenske police in poličniki; Stenske police in letve za slike; Stenske police in poličniki z nosilcem
it: Arredamento > Scaffalature > Scaffali e mensole per pareti: Mensole e sporgenze angolari; Mensole e sporgenze a parete sospese; Mensole e sporgenze a parete a scala; Mensole e sporgenze a parete modulari; Mensole per quadri e cornici; Mensole e sporgenze da parete per scaffale
ko: 가구 > 선반 재료 > 수납용 선반: 코너 수납용 선반; 벽부착형 수납용 선반; 사다리형 수납용 선반; 모듈식 수납용 선반; 액자 선반 및 레지; 랙 수납용 선반
tr: Mobilyalar > Raflar > Duvar Raf ve Çıkıntıları: Köşe Duvar Rafları ve Çıkıntıları; Bağımsız Duvar Rafları ve Çıkıntıları; Merdiven Duvar Rafları ve Çıkıntıları; Modüler Duvar Rafları ve Çıkıntıları; Resim rafları ve duvar çıkıntıları; Raf Duvar Rafları ve Çıkıntıları